【裁判字號】    95,交抗,517
【裁判日期】    950808
【裁判案由】    聲明異議
【裁判全文】
臺灣高等法院臺中分院刑事裁定         95年度交抗字第517號
抗  告  人
即受處分人  甲○○
上列抗告人因聲明異議案件，不服臺灣彰化地方法院中華民國95
年6月30日裁定（95年度交聲字第441號），提起抗告，本院裁定
如下：
    主    文
抗告駁回。
    理    由
一、原裁定意旨係以：「一、按汽車駕駛人，行經有燈光號誌管
    制之交叉路口闖紅燈者，除處新臺幣（下同）1,800元以上
    5,400元以下罰鍰外，並記違規點數3點，道路交通管理處罰
    條例第53條第1項、第63條第1項第3款分別定有明文。次按
    汽車駕駛人闖紅燈，當場不能或不宜攔截製單舉發者，得對
    汽車所有人逕行舉發處罰，惟關於車輛所有人之處罰，如應
    歸責於車輛駕駛人者，處罰車輛駕駛人，同條例第7之2條第
    1項第1款、第85條第2項亦有明文。二、經查：異議人甲○
    ○駕駛王香仔所有之車牌號碼4469-HX自用一般小客車，於
    民國94年12月7日凌晨2時49分許，在台中市○○路、大雅路
    口，因『駕車行經有燈光號誌管制之交叉路口闖紅燈』違規
    ，為警掣單逕行舉發，該等違規事實，除有臺中市警察局94
    年12月30日中市警秘字第0940090044號函之說明附卷可稽外
    ，復有證人即掣單舉發警員魏夢賢因另案（即車牌號碼4469
    -HX自用一般小客車車主王香仔聲明異議案件）於本院95年3
    月6日調查時，以具結擔保其證言之真實性並在負擔偽證罪
    之心理處罰狀態下為相同之證述（見本院依職權調取之本院
    95年度交聲字第146號95年3月6日訊問筆錄第3頁），且為受
    處分人於前案本院訊問時及本案聲明異議狀中所自承（同前
    筆錄第4頁），是其違規事實明確。原處分機關據此於95年5
    月10日，以異議人違反道路交通管理處罰條例第53條第1項
    及第85條第2項之規定，裁處異議人即汽車駕駛人罰鍰新臺
    幣2,700元，並記違規點數3點，於法並無不合，本件異議為
    無理由，應予駁回。」云云。
二、抗告意旨略以：抗告人僅於漢口路、大雅路口有違規情事，
    其後並無不當駕駛，抗告人於95年3月6日接受調查時亦加以
    說明，員警並無證據可資證明其所述說車輛係抗告人所駕駛
    ，為此提起抗告，請求撤銷原裁定等語。
三、經查原審基於上揭事證，就抗告人於原審提出之聲明異議意
    旨逐一審酌後，認原處分機關即交通部公路總局臺中區監理
    所彰化監理站以95年5月10日彰監四字第裁64-GC0000000號
    違反道路交通管理事件裁決書所為之處分並無不當，駁回抗
    告人之聲明異議，並詳予說明裁定之理由，並無違誤，抗告
    人雖以僅於漢口路、大雅路口有違規情事，並無其他違規情
    事為由提起抗告，然查抗告人於94年12月7日凌晨2時49分許
    ，在台中市○○路、大雅路口，因『駕車行經有燈光號誌管
    制之交叉路口闖紅燈』違規，為警掣單逕行舉發，有臺中市
    警察局中市警交字第GC0000000號舉發違反道路交通管理事
    件通知單附卷可稽，且抗告人於95年3月6日調查時亦自承於
    漢口路、大雅路口有違規闖紅燈情事，是抗告人違規之事實
    甚為明確，抗告人抗告意旨仍執陳詞，指摘原裁定不當，為
    無理由，應予駁回。
四、據上論結，應依道路交通案件處理辦法第26條，刑事訴訟法
    第412條，裁定如主文。
中    華    民    國    95    年    8    月     8     日
               刑事第十一庭  審判長法  官  黃  梅  月
                                   法  官  林  欽  章
                                   法  官  黃  日  隆
上列正本證明與原本無異。
不得再抗告。
                                   書記官  陳  三  軫
中    華    民    國    95    年    8     月    11    日
                                                      Ｆ


司法院資訊處製作；財團法人民間司法改革基金會備份。
